臺灣嘉義地方法院刑事判決　　　　　　　　　　　　　九十一年度易字第二四二號
　　公　訴　人　臺灣嘉義地方法院檢察署檢察官
　　被　　　告　乙○○
右列被告因竊盜案件，經檢察官提起公訴（九十一年度偵字第二三九二號、第二四六
六號）及移送併案審理（九十一年度偵字第三○八三號），本院判決如左：
    主  文
乙○○連續於夜間侵入住宅竊盜，累犯，處有期徒刑捌月。
    事  實
一、乙○○有多次竊盜前科，最後一次經本院判處有期徒刑四月，如易科罰金，以三
    百元折算一日確定，於民國九十一年二月十四日執行完畢（起訴書誤載為三月十
    四日）。猶不知悔改，又基於意圖為自己不法所有之概括犯意，先於九十一年三
    月二十八日凌晨零時三十分許，在嘉義縣中埔鄉義仁村吳鳳成仁地某無人居住之
    工寮內，竊取丁○○所有之小鋤頭一把、鐵鎚一支，得手後，再於同年四月六日
    凌晨一時十分許，在同鄉○○村○○路七十五號全家便利超商內，竊取一甲全麥
    威士忌一小瓶放在口袋內，未經結帳而欲離去時，經該超商店員丙○○（起訴書
    誤載為陳建文）即時發現報警處理，而未得逞，復於同年四月十二日凌晨二時三
    十分許，侵入甲○○在嘉中埔鄉隆興村五鄰枋樹腳十四號住處，竊取甲○○所有
    之ＥＮＳＩＮＧ牌收錄音機一台（約值新台幣二百元），得手後，供已使用，嗣
    警循線查獲。
四、案經丁○○訴由嘉義縣警察局中埔分局報請臺灣嘉義地方法院檢察署檢察官偵查
    起訴及移送併案審理。
    理  由
一、訊據被告乙○○雖坦承有於右揭時、地竊取一甲全麥威士忌一小瓶、取走小鋤頭
    一把鐵鎚一支及收錄音機一台，惟否認有竊盜之犯意，辯稱：伊是借用小鋤頭及
    鐵鎚，且忘記結帳，沒有竊取收錄音機云云。惟查：被告右揭犯罪事實，業據告
    訴人丁○○及被害人甲○○於警訊、偵查及本院審理時各指訴甚詳（見警卷第三
    、四頁、偵卷第三十四、十四頁，本院九十一年五月六日第二頁、六月廿六日訊
    問筆錄第二、三頁），並經證人丙○○月於警詢及本院審理時證述甚詳（見九十
    一年五月六日訊問筆錄第二、三頁），復有贓物認領保管收據三紙、照片二張附
    卷可稽。又參以被告於警訊時亦供承有竊取上述收錄音機及偷藏一瓶酒，且於本
    院九十一年六月十四日通緝到案後之詢問，亦坦承有竊取上開小鋤頭、鐵鎚之情
    事，足認告訴人丁○○、被害人甲○○及證人丙○○三人之指述並非子虛，是被
    告雖於本院審理時翻異前供，無非事後飾詞圖卸，委無可採。事證明確，被告犯
    行均洵堪認定。
二、核被告所為，係犯刑法第三百二十條第一項之普通竊盜罪（第一次）、第三百二
    十條第二項、第一項之普通竊盜未遂罪（第二次）及第三百二十一條第一項第一
    款之加重竊盜罪（第三次）。被告先後三次犯行，均時間緊接，犯罪構成要件相
    同，顯係基於概括犯意所為，為連續犯，應依刑法第五十六條之規定論以加重竊
    盜罪，並依法加重其刑。公訴人雖僅就被告前揭第一、二次竊取犯行提起公訴，
    然檢察官就犯罪事實之一部提起公訴者，其效力及於全部，此為刑事訴訟法第二
    百六十七條所明定，檢察官移送併辦關於被告竊取被害人甲○○前述物品之犯罪
    事實，與前揭論罪科刑部分，有連續犯之裁判上一罪關係，已如前述，本院自應
    就屬於裁判上一罪之竊取甲○○前述物品部分一併加以裁判。查被告有多次竊盜
    前科，最後一次經本院判處有期徒刑四月，如易科罰金，以三百元折算一日確定
    ，於九十一年二月十四日執行完畢，業據其於本院審理時供承在卷，復有臺灣嘉
    義地方法院檢察署刑案資料查註紀錄表、被告全國前案紀錄表各一份附卷可稽，
    其於有期徒刑之執行完畢後，五年以內再犯本件有期徒刑以上之罪，應依累犯之
    規定加重其刑，並遞加重之。至被告於本院審理時辯稱其患有精神疾病，因未服
    藥，無法控制自已的行為云云，雖據提出載有躁鬱症之診斷證明書一份附卷。惟
    被告於警訊及本院審理時，對於竊取經過及原因，均能應答，且知悉竊盜為違法
    行為，並以諸如其係忘記結帳等語而為辯解，足見被告行為時，對於外界之事務
    ，並非缺乏知覺、理念及判斷作用，而非無自由決定意思之能力，且本件經送長
    庚紀念醫院嘉義分院作精神鑑定，亦認：不論被告罹有何種精神疾病，其對所涉
    案件當時之情節，均能詳細描述，且加以辯解，並無證據顯示其行為或行為之動
    機，乃受到精神病症之控制或影響，顯示其涉案時，對外界之知覺、理會及現實
    判斷等能力，皆未明顯低於常人其精神狀態，應未達精神耗弱或心神喪失之程度
    等語，此有該醫院精神鑑定報告書附卷可稽，是被告此部分所辯，不足採信，附
    此敘明。爰審酌被告已有竊盜前科，及犯罪動機、目的、品性、犯罪手段及所生
    之危害尚屬輕微，暨已經被害人甲○○之諒解，業據甲○○於偵查中陳述在卷等
    一切情狀，量處如主文所示之刑，以示懲儆。
據上論斷，應依刑事訴訟法第二百九十九條第一項前段，刑法第五十六條、第三百二
十一條第一項第一款、第四十七條，罰金罰鍰提高標準條例第一條前段判決如主文。
本案經檢察官黃正雄到庭執行職務。
中      華      民      國    九十一    年      十二    月      十三    日
                                臺灣嘉義地方法院刑事第三庭
                                        法  官  李  文  輝
右正本證明與原本無異。
如不服本判決，應於判決送達後十日內向本院提出上訴狀( 應附繕本 )。
中      華      民      國    九十一    年      十二    月      十三    日
                                        書記官  林  育  興
附錄本判決論罪之法條：
犯竊盜罪而有左列情形之一者，處六月以上五年以下有期徒刑：
一、於夜間侵入住宅或有人居住之建築物、船艦或隱匿其內而犯之者。
二、毀越門扇、牆垣或其他安全設備而犯之者。
三、攜帶兇器而犯之者。
四、結夥三人以上而犯之者。
五、乘火災、水災或其他災害之際而犯之者。
六、在車站或埠頭而犯之者。
前項之未遂犯罰之。
